臺灣新竹地方法院刑事判決　　　　　　　　　　　　　九十三年度簡上字第二０號
　　上　訴　人　臺灣新竹地方法院檢察署檢察官
　　被　　　告　乙○○
右列上訴人因傷害案件，不服本院新竹簡易庭中華民國九十三年一月十五日九十三年
度竹簡字第五二號簡易判決（聲請簡易判決處刑書案號：九十二年度偵字第四七二五
號）提起上訴，本院管轄之第二審法院合議庭，判決如左：
    主      文
上訴駁回。
    事實及理由
一、本案經本院合議庭審理結果，認本院第一審判決認事用法及量刑均無不當，應予
    維持，所載之證據及理由均與本庭所認定者相同，茲引用之（如附件）。
二、上訴人上訴意旨略以：本案據告訴人甲○○以：「被告乙○○嗜酒如命，酒後常
    對告訴人拳打腳踢，本次猶甚，以不明器物毆打告訴人，造成告訴人受有背後部
    多處瘀傷各約十四公分×四公分、十二公分×十公分、四公分×四公分、十公分
    ×八公分、十二公分×四公分、左上臂瘀傷各約十八公分×十五公分、四公分×
    四公分之巨大傷害，被告犯後毫無悔意，且未賠償告訴人分文損害，原審卻僅輕
    判拘役四十日，顯然無法使被告改過，告訴人亦無法心服」等情請求上訴，經核
    尚非無理由，故請求將原判決撤銷，更為適當之判決等語。
三、訊據被告乙○○並不否認有於民國九十二年六月十九日晚上十一時許，在新竹市
    香山區○○○路二三九巷七號住處內，因故與甲○○發生爭執，徒手或使用雞毛
    撢子毆打告訴人甲○○，致告訴人甲○○受有背後部多處瘀傷各約十四公分×四
    公分、十二公分×十公分、四公分×四公分、十公分×八公分、十二公分×四公
    分、左上臂瘀傷各約十八公分×十五公分、四公分×四公分之傷害之事實，惟同
    時供稱：當天我回家的時候看到告訴人的心情不高興，那幾天我的工作也不是很
    順利，當時我要叫小孩去逗告訴人高興，後來我的心情也不好，所以不知道怎麼
    樣就打起來等情。查被告毆打告訴人成傷之事實，除據告訴人於警詢、本院審理
    時指訴明確外，復有行政院衛生署新竹醫院診斷證明書一件及告訴人受傷照片四
    幀在卷可參（見偵查卷第八、十五、十六頁），故被告上開自白堪認與事實相符
    ，應可採信。
四、又被告於本院審理時已認罪，再本件民事部分，亦據本院民事庭於九十二年十二
    月三十一日核發通常保護令（卷附九十二年度家護字第三四四號民事通常保護令
    ），禁止被告對告訴人實施身體或精神上不法之侵害及為直接或間接之騷擾行為
    在案，相信被告經此次民、刑事件訴訟程序之教訓後，應能知所警惕，不致再甘
    冒刑事追訴而為違反上開保護令內容之行為。是本院認原審判決以被告係犯刑法
    第二百七十七條第一項傷害罪，諭知判處拘役四十日，如易科罰金，以三百元折
    算一日，認事用法並無違誤，所量刑度亦稱妥適，上訴人以前揭理由指摘原判決
    不當，求予撤銷改判，核無理由，應予駁回。
據上論斷，應依刑事訴訟法第四百五十五條之一第一項、第三項、第三百七十三條、
第三百六十八條，判決如主文。
本案經檢察官陳榮林到庭執行職務。
中      華      民      國    九十三    年      四      月    二十七    日
                                  臺灣新竹地方法院刑事第三庭
                                    審判長法  官  汪  銘  欽
                                          法  官  高  敏  俐
        法  官  林  秋  宜
右正本證明與原本無異。
不得上訴。
                                          書記官  鄭  明  枝
中      華      民      國    九十三    年      四      月    二十七    日
附錄本案論罪科刑法條全文：
刑法第二百七十七條第一項：
傷害人之身體或健康者，處三年以下有期徒刑、拘役或一千元以下罰金。
